臺灣高等法院刑事判決　　　　　　 96年度上更(一)字第627號
上　訴　人
即　被　告　甲○○
選任辯護人　羅美鈴律師
上列上訴人因毒品危害防制條例案件，不服臺灣桃園地方法院95
年度訴字第2637號，中華民國96年 3月14日第一審判決（起訴案
號：臺灣桃園地方法院檢察署95年度偵字第 20237號），提起上
訴，經判決後，由最高法院第1次發回更審，本院判決如下：
    主  文
原判決關於販賣第二級毒品（有罪）、第三級毒品部分暨定應執
行刑均撤銷。
甲○○販賣第三級毒品，處有期徒刑伍年陸月，扣案如附表編號
1 所示之愷他命及附表編號2至6所示之物均沒收、未扣案如附表
編號 7所示之物沒收，如全部或一部不能沒收時，以財產抵償之
；又販賣第二級毒品，處有期徒刑捌年，扣案如附表編號 9所示
之第二級毒品沒收銷燬之、扣案如附表編號1 所示之愷他命、編
號8所示之橘色圓形藥錠、及附表編號2至6 所示之物均沒收。應
執行有期徒刑拾參年，扣案如附表編號9 所示之第二級毒品沒收
銷燬之、扣案如附表編號1所示之愷他命、編號8所示之橘色圓形
藥錠、及附表編號2至6所示之物均沒收。
    事  實
一、甲○○明知愷他命（俗稱 K他命）為毒品危害防制條例所列
    管之第三級毒品，依法不得販賣及持有，竟基於販賣愷他命
    營利之犯意，於民國（下同）95年 2月間之某不詳時間，在
    桃園縣中壢市之某不詳地點，以每 100公克愷他命新台幣（
    下同）65,000元之代價，向真實姓名年籍不詳綽號「阿明」
    之成年男子，購入約700公克之愷他命，再擬以每100公克愷
    他命66,000元至67,000元不等（若零售，則每 1公克愷他命
    以700元至1,000元不等）之代價，出售予不特定之人，嗣於
    同年3月中旬之某日，在桃園縣中壢市之某不詳地點，以1,0
    00元之代價販賣愷他命予郭信均1次。
二、甲○○另明知MDMA（3,4-亞甲基雙氧甲基安非他命，俗稱快
    樂丸、搖頭丸）、MDA （3,4-亞甲基雙氧安非他命）為毒品
    危害防制條例所列管之第二級毒品，依法亦不得販賣及持有
    ，竟基於販賣前揭毒品以營利之犯意，於同年 9月初之某不
    詳時間，在桃園縣中壢市之某不詳地點，以每 100顆18,000
    元之代價，向真實姓名年籍不詳綽號「太子」之成年男子購
    買乙批含有MDMA或MDA成分之黃色圓形藥錠，再擬以每100顆
    20,000元（若零售，則每顆以250元到350元不等）之代價，
    擬出售上述圓形藥錠予不特定之人，而其除販入前述第二級
    毒品外，並連同如事實欄(一)所示販入之愷他命，及同一時間
    、地點以每 100顆18,000元之代價，向綽號「阿明」者所另
    購買約600顆含有PMMA（對-甲氧基甲基安非他命）之橘色圓
    形藥錠，而於95年8月8日經公告為毒品危害防治條例之第三
    級毒品生效後，仍意圖販賣之。嗣於95年 9月18日13時16分
    許，因郭信均受黃智群之託，代其向甲○○購買毒品，郭信
    均遂以其所有0000000000門號行動電話撥打甲○○所有之00
    00000000門號行動電話，雙方約定交易地點為桃園縣平鎮市
    ○○路○段181號之麥當勞速食餐廳前，但郭信均因電洽購買
    毒品而未言明毒品種類，乃將部分前揭第二級毒品MDMA、MD
    A 及第三級毒品愷他命、PMMA攜往交易處所供郭信均、黃智
    群選購，旋於同日晚間11時50分許，郭信均與黃智群在上開
    處所與甲○○進行毒品交易之際，為行政院海岸巡防署北部
    地區巡防局基隆機動查緝隊當場查獲而未遂，並在甲○○所
    有之手提包內扣得含有PMMA成分之圓形藥錠74顆、含有MDMA
    或MDA成分之圓形藥錠50顆、愷他命7包，後於同年月19日上
    午11時許，在甲○○位於桃園縣中壢市○○路 366號10樓之
    住處內，另查扣含有PMMA成分之圓形藥錠 507顆、含有MDMA
    或MDA成分之圓形藥錠 2顆、愷他命6包、甲○○所有供販賣
    毒品所用之手機2支、電子秤1台、分裝袋6126個（起訴書誤
    載為1,126個），始循線查悉上情。
二、案經行政院海岸巡防署北部地區巡防局移送台灣桃園地方法
    院檢察署檢察官偵查起訴。
    理  由
一、訊據上訴人即被告甲○○於本院更(一)審審理時固坦承有如事
    實欄一所示時、地以1,000元之價格販賣愷他命予郭信均1次
    之事實，惟均矢口否認有販賣第二級、第三級毒品之犯行，
    辯稱：(1)事實欄一部分：伊當初買入愷他命是想自己吃，沒
    有意圖販賣，是後來才有販賣意圖。又一千元伊賣給郭信均
    愷他命約二公克，沒有賺他的錢。(2)事實欄二部分：95年 9
    月 3日通訊譯文所載對方問伊有沒有，伊說有，他說若有的
    話留三十，他要去南部玩，因伊沒打算賣他，整通電話伊沒
    有答應他，也沒有談到交易地點及價格，事後也沒有聯絡，
    不能以該通電話認定伊是以營利目的購入毒品。又95年 9月
    18日伊跟郭信鈞約時，伊不知道他找伊去做什麼，因伊自己
    有用毒品，伊都會把毒品放在身上，致當場有扣到毒品云云
    。
二、經查：
  (一)按司法警察機關於合乎通訊保障及監察法第5條第1項所規定
    之要件，偵查中向檢察官提出聲請，經由檢察官核發通訊監
    察書後，即得實施通訊監察，通訊保障及監察法第 5條定有
    明文。查本案員警對0000000000等行動電話，自95年 8月22
    日上午10時起至同年 9月20日上午10時止實施監聽錄音，已
    依法取得檢察官核發之通訊監察書，有台灣台北地方法院檢
    察署95年北檢大調聲監續字第001159號通訊監察書（含通訊
    監察書電話附表）在卷可稽。又依據該通訊監察書暨電話附
    表記載，案由及涉嫌觸犯之法條為毒品危害防制條例（毒品
    危害防制條例第4條第1項），監察對象為「李某等」，監察
    方法為監聽、錄音及其他，因之，前開通訊監察書均已載明
    涉嫌觸犯案由、監察對象、監察之通訊種類及號碼等足資識
    別之特徵、監察處所、理由、方法、聲請機關或依職權核發
    、執行機關、適用法條、監聽結果報告等事項，已符合前開
    法定要件，是以本案員警對被告甲○○所使用之行動電話實
    施監聽錄音，並未逾越授權實施監察之範圍。再者，被告於
    原審法院亦坦承：0000000000號行動電話門號為其所持用等
    語，被告於監聽過程透露犯罪行為之陳述，並非因員警監聽
    所致，其陳述係出於被告之自由意思，自可採信，因之監聽
    錄音所取得之證據，有證據能力。又監聽錄得之錄音，係憑
    機械力照錄，未經人為操作，復未伴有個人主觀意見在內，
    應有證據能力，先予敘明。
  (二)被告於如事實欄一所載時、地以 1,000之代價販賣第三級毒
    品愷他命予郭信均 1次部分，業據被告於偵查、原審及本院
    上訴審坦承不諱，核與郭信均所證之情節相符，並有扣案如
    附表一編號 1所示之愷他命及附表編號2至7之販賣所用及所
    得之物可參，而扣案之白色粉末經送鑑定，確檢出第三級毒
    品「愷他命」成分，亦有內政部警政署95年10月25日刑鑑字
    第 0950147963號鑑定書附卷可稽（見偵查卷第147頁，鑑定
    結果五），堪認被告此部分自白，核與事實相符，應堪採信
    。又被告雖於本院更(一)審審理時辯稱：伊當初買入愷他命是
    想自己吃，沒有意圖販賣，事後來才有販賣意圖。又一千元
    伊賣給郭信均愷他命約二公克，沒有賺他的錢云云。惟查，
    被告於警詢時供稱：「（你向誰買毒品來對外販賣？）我向
    綽號『阿明』的男子購買的，先拿到貨再對外販售，再用販
    售所得的錢付給『阿明』毒品的貨款」等語，顯見被告本身
    並無資力一次販入大量之毒品，乃係利用販出後所得款項再
    行償還積欠「阿明」毒品之貨款。且本件扣案之愷他命驗前
    總毛重645.88 公克（包裝塑膠袋總重約21.52公克），顯逾
    一般人正常之施用量甚多，被告在無資力下，又豈會一次販
    入如此大量之愷他命供己施用？再佐以被告住處復查扣到電
    子秤1 台、分裝袋6126個等毒販供分裝毒品所用之物，堪認
    被告販入愷他命之初即有販賣營利之意圖甚明。是被告事後
    所辯：伊當初買入愷他命是想自己吃，沒有意圖販賣，是後
    來才有販賣意圖云云，無非圖卸罪責之詞，不足採信。又被
    告於偵查中已坦承：以每100 公克愷他命65,000元之代價，
    向綽號「阿明」購入，而以每100公克愷他命66,000元至67,
    000元不等賣出，若拆開來零售，則每1公克愷他命以70 0元
    至1,000 元不等之代價出售等語，已說明伊販入、與賣出間
    無論大量或小量均確存有價差而用以營利之事實，故被告至
    本院更(一)審審理時始翻稱：一千元伊賣給郭信均愷他命約二
    公克（約1公克500元），沒有賺他的錢云云，非但核與上揭
    供述相悖，且此舉亦致其虧損，並必須承擔遭查緝販賣（或
    轉讓）第三級毒品之危險，亦不合常情，殊無足採。是本件
    此部分犯罪事證已臻明確，堪予認定。
  (三)(1)被告於原審審理時自陳本案在當場及伊住處查扣含有MDMA
      及MDA之黃色圓形藥錠合計52顆均係於95年9月初向一名真
      實姓名年籍不詳綽號「太子」之成年男子所購買（參見原
      審卷第43頁）。
    (2)被告對於販賣毒品之價格，雖先後所供略有不同，惟其於
      95年 9月19日偵訊時，詳為供述即每100顆搖頭丸（ 指含
      MDMA或MDA成分者）販入價格為18,000元，賣出每100顆二
      萬元，若零售則每顆為250元至350元不等（參見偵查卷第
      133 頁），而就搖頭丸之零售價格，亦與郭信均所述相去
      無幾，因而就販賣毒品之價格，自應以被告於該次偵訊時
      所述為準。
    (3)被告於95年9月3日以其所有0000000000號與某不詳姓名使
      用 0000000000號行動電話之男子通話內容略以：B（即該
      名男子）：黃精靈有嗎？A（即被告）：有阿。B：那幫我
      留30，我12號要去南部玩等語（參見台灣桃園地方法院檢
      察署95年度偵字第 20237號卷第93頁），而被告於原審審
      理中亦自陳黃精靈也是搖頭丸，就是本件被查獲之黃色藥
      丸（即含有MDMA或 MDA之圓形藥錠），依上述通訊監察譯
      文所示，可見被告所販入含有MDMA或 MDA之圓形藥錠時，
      即有要再將之出售與不特定人牟利之意圖。被告雖於本院
      審理時辯稱：整通電話伊沒有答應他，也沒有談到交易地
      點及價格，事後也沒有聯絡，不能以該通電話認定伊是以
      營利目的購入毒品，然被告若確無意販賣該含有MDMA或MD
      A 之圓形藥錠，自無需向來電所欲預購者詢問時述及己持
      有該類毒品，或應會即刻表明伊無再販賣該類毒品，始符
      常情，又豈會在預購者詢問並表示預購日期及數量後，不
      予拒絕之理？又本件雖無積極證據證明來電預購者確已成
      行至墾丁玩，因而有上開毒品之需求，進而完成該次交易
      ，惟此仍不足以影響認定被告確有販賣該含有 MDMA或MDA
      之圓形藥錠之犯意。
    (4)被告於偵查中否認自己有施用搖頭丸（見偵查卷第 133頁
      ），且被告迄今亦無施用第二級毒品，經觀察、勒戒或起
      訴、判處罪刑之情形，亦有本院被告前案紀錄表附卷可稽
      。此外，被告住處復查扣到分裝袋6126個毒販供分裝毒品
      所用之物。
    (5)被告與郭信均於電話中相約見面，固未談及交易毒品之事
      ，此有前揭通訊監察書譯文可資參照，惟毒品買賣事涉犯
      罪，雙方為免遭查捕，實際上不可能於電話中直接言明，
      因而不能以電話交談未及毒品交易，即認雙方約見非為毒
      品買賣，而郭信均、黃智群於偵訊及原審均一再供證，該
      次見面係為毒品買賣，僅未為完成交易即為警察查獲等語
      ，足見95年9月18日雙方見面確為接洽買賣毒品。
    (6)證人郭信均於原審審理時證稱：「（查獲前你跟被告買賣
      毒品，你都沒有在電話中指明要買哪一類？）對。（你如
      何確定被告會攜帶你要購買的毒品前來？）‧‧‧因為他
      身上應該都會有二種毒品‧‧‧。被查獲的那一次要買搖
      頭丸及 K他命等語（見原審卷第74至75頁、第79頁）。證
      人黃智群於偵查中則證稱：我是拿二千元給郭信均，但我
      不知道郭信均要買什麼」等語（見偵查卷第 128頁）（被
      告及其辯護人於本院更(一)審審理時，除就證人郭信均於警
      訊中之陳述，認無證據能力，而應予排除外，其餘則均表
      示無意見，依刑事訴訟法第159條之5規定，均應認有證據
      能力），而被告嗣於與郭信均、黃智群見面接洽買賣毒品
      、隨身確攜帶有含有MDMA及MDA 之第二級毒品黃色圓形藥
      錠50顆、第三級毒品愷他命 7包及含有PMMA之橘色圓形藥
      錠74顆，此有扣案各該毒品可佐，顯見雙方因前述於電話
      中不敢言及毒品交易，被告即將第二級毒品及第三級毒品
      一併攜帶前往現場，俾供尚猶疑於購買第二級毒品抑或第
      三級毒品之郭信均、黃智群於現場決定購買之毒品種類。
    (7)前揭扣案之橘色、黃色圓形藥錠，分別含有第三級毒品PM
      MA、第二級毒品MDMA、MDA 成分，有前揭刑事警察局鑑定
      書之鑑定結果欄二、三、四記載可稽。
    (8)證人陳英於原審審理中到庭證稱：整個偵辦過程中，被
      告沒有向其表明或強調查扣之毒品中有部分是他自己要用
      ，被告也沒有提到他有施用何種毒品，且其在詢問被告時
      ，他有承認他持有之大量毒品搖頭丸、K 他命是要對外販
      賣的等語（參見原審96年 2月14日審判筆錄），而被告在
      上揭時、地為警查獲後，警方係以販賣毒品之案件類型偵
      辦本案乙節，亦據證人陳英證述無訛。倘如被告所述，
      本案查扣含有MDMA、MDA 之圓形藥錠僅係供被告自身施用
      ，而無販賣與他人之意思，則被告對此有利於己之事項理
      應會在查獲後立刻向警方詳實說明，惟被告於警詢、偵查
      及起訴後移審原審法院的第一次訊問庭中均未有此抗辯，
      甚於原審羈押庭明確表示：「（警察有搜索你家？）有，
      搜到的 K他命、搖頭丸等都是我要賣的」等語（見原審聲
      羈字卷第 7頁），故被告迄至原審行第一次準備程序時始
      辯稱伊只意圖要販賣含有PMMA成分之圓形藥錠，而沒有要
      販賣含有MDMA、MDA 之圓形藥錠，伊並不知各種毒品之成
      分云云，顯與上揭事證相悖，亦與被告在上開理由欄(3)通
      訊監察記錄中與來電預購者溝通時明顯可以清楚分辨橘色
      之米老鼠、及黃色之黃精靈不同，而由該預購者表明要預
      購該黃精靈等情（見偵查卷第93頁）不符，自非可信。再
      徵諸上開內政部警政署刑事警察局鑑定書所示，該局將PM
      MA認定為毒品危害管制條例所管制之第三級毒品，而MDMA
      、MDA 則載明屬於該條例所管制之第二級毒品，益證被告
      所辯應係在規避販賣第二級毒品之罪責，自難採信。又被
      告於原審審理中自陳本案在當場及伊住處查扣含有MDMA或
      MDA之圓形藥錠合計52顆均係於95年9月初向一名真實姓名
      年籍不詳綽號「太子」之成年男子所購買等語，若被告果
      真僅係要將此部分毒品留給自己施用，則被告於95年 9月
      18日與郭信均進行愷他命等毒品買賣交易時，又何須將50
      顆含有MDMA或MDA 之圓形藥錠隨身攜帶前往，提高被查獲
      之風險。況且該次攜帶之數量顯逾一般吸毒者一日施用MD
      MA、MDA 之劑量，是其抗辯此部分毒品悉數為伊要施用云
      云，並不實在。
    (9)95年 9月18日13時16分許，因郭信均受黃智群之託，代其
      向甲○○購買毒品，郭信均遂以其所有0000000000門號行
      動電話撥打甲○○所有之0000000000門號行動電話，雙方
      約定交易地點為桃園縣平鎮市○○路○段181號之麥當勞速
      食餐廳前，旋於同日晚間11時50分許，甲○○即攜帶部分
      第二級毒品MDMA、MDA 及第三級毒品愷他命、PMMA攜往交
      易處所供顧客選購，在郭信均與黃智群進入車內與甲○○
      進行毒品交易之際，為警上前查獲，則此雙方已依約到場
      進行毒品交易之情，再參以被告於偵查中所稱販賣毒品之
      價格，與證人郭信均前所稱95年 3月間購買毒品之價格相
      近，則被告及郭信均、黃智群間顯處於隨時可交付毒品、
      及購毒款項而完成交易，自應認已著手上開第二級毒品MD
      MA、MDA 及第三級毒品愷他命、PMMA毒品之販賣，惟僅因
      為警上前查獲而未遂，併此敘明。
    (10)綜上所述，被告有如事實欄二所載之行為，事證已明，犯
      行足堪認定。
三、論罪
  (一)查刑法業於94年2月2日修正公布，95年7月1日起施行，且按
    行為後法律有變更者，適用行為時之法律，但行為後之法律
    有利於行為人者，適用最有利於行為人之法律，修正後刑法
    第2條第1項定有明文。此條規定係規範行為後法律變更所生
    新舊法律比較適用之準據法，本身尚無新舊法比較之問題，
    於新法施行後，應一律適用新法第2條第1項之規定，為「從
    舊從輕」之比較，先予敘明。再按本次法律變更，比較時應
    就罪刑有關之共犯、未遂犯、想像競合犯、牽連犯、連續犯
    、結合犯，以及累犯加重、自首減輕暨其他法定加減原因（
    如身分加減）與加減例等一切情形，綜其全部罪刑之結果而
    為比較（最高法院95年5月23日95年度第8次刑庭會議決議參
    照）。經查：
  1.修正前刑法第33條第5 款規定：「主刑之種類如左：五、罰
    金：一元以上」，現行刑法之規定則為：「主刑之種類如下
    ：五、罰金：新台幣一千元以上，以百元計算之」，而本件
    被告違反毒品危害防制條例等罪，均得併科罰金，依修正前
    或修正後之刑法，該罪罰金刑之最高額並無不同，惟依修正
    前之刑法，最低額為銀元1 元，若換算為新台幣，為新台幣
    3 元，較修正後刑法罰金刑最低為新台幣1,000 元為低，因
    此，比較上述修正前、後之刑罰法律，修正前之刑法第33條
    第5 款規定較有利於被告。
  2.修正前刑法第51條規定：「數罪併罰，分別宣告其罪之刑，
    依左列各款定其應執行者：」，其中第5 款規定：「宣告多
    數有期徒刑者，於各刑中之最長期以上，各刑合併之刑期以
    下，定其刑期。但不得逾二十年。」，修正後刑法第51條第
    5 款規定：「宣告多數有期徒刑者，於各刑中之最長期以上
    ，各刑合併之刑期以下，定其刑期。但不得逾三十年」，比
    較結果，修正後刑法並非較有利於被告，故應依修正前刑法
    第51條，定其應執行之刑。
  3.綜合上述各條文修正前、後之比較，揆諸前揭最高法院決議
    及修正後刑法第2條第1項規定之「從舊從輕」原則，修正後
    之規定並非較有利於被告，依現行刑法第2條第1項前段規定
    ，應整體適用行為時即修正前之刑法相關規定。
  (二)核被告所為，就事實欄一部分，係犯毒品危害防制條例第 4
    條第 3項之販賣第三級毒品罪。就事實欄二部分，(1)凱他命
    部分：按毒品危害防制條例第 4條所規定之販賣毒品罪，其
    行為態樣，可分為販入、賣出、販入後復行賣出等三種情形
    。其中販入或賣出，有一於此，其犯罪固屬完成。但在販入
    後復行賣出之場合，行為人基於營利之意思而販入毒品後，
    至首次賣出，乃二個舉動之接續實行，仍祇成立一個販賣既
    遂罪；然其第二次以後之賣出行為，則屬另一次可分之獨立
    行為，應視其賣出既遂或未遂分別予以評價，如第二次以後
    之賣出行為著手後尚未完成，仍有未遂犯之適用，不能因原
    始之販入行為已經既遂，即認為第二次以後之賣出未遂行為
    ，亦屬既遂，更不能將第二次以後之各次賣出行為，重復併
    入原始之販入行為合併為一次之評價，祇論以單一行為之一
    個販賣既遂罪（本次發回意旨），故此部分所犯係毒品危害
    防制條例第 4條第6項、第3項之販賣第三級毒品未遂罪；(2)
    PMMA部分：因PMMA於95年 2月間既尚未公告列為毒品，是被
    告於95年 2月間購入PMMA之行為時，尚不成立犯罪，惟於95
    年8月8日PMMA經公告列為毒品危害防治條例之第三級毒品生
    效後，被告仍意圖販賣之，應屬意圖販賣而持有。嗣被告於
    95年 9月18日並進而著手販賣該PMMA予郭信均、黃智群未遂
    ，其意圖販賣而持有之低度犯行，應為販賣之高度行為所吸
    收，不另論罪，故此部分所犯亦係毒品危害防制條例第 4條
    第6項、第3項之販賣第三級毒品未遂罪；(3)MDMA、MDA 部分
    ：被告販入後復首次販出未遂，揆諸前揭發回意旨，此部分
    所犯則係毒品危害防制條例第4條第2項之販賣第二級毒品既
    遂罪。又被告同時、同地販賣上開上開第二級毒品MDMA、MD
    A 及第三級毒品愷他命、PMMA毒品予郭信均、黃智群，為想
    像競合犯，應依刑法第55條規定，從一重販賣第二級毒品既
    遂罪處斷。被告所犯如事實欄一所示販賣第三級毒品罪、及
    如事實欄二所示販賣第二級毒品罪，犯意各別，行為互殊，
    應分論併罰。
四、原審以被告上開犯罪事證明確，予以論罪科刑，固非無見。
    惟查：(1)原判決將含PMMA之橘色圓形藥錠錯認係第二級毒品
    ，及誤認扣案現金80,000元屬販毒所得而宣告沒收，均有未
    恰；(2)毒品之外包裝有防止毒品裸露、逸出及潮濕之功用，
    並便於攜帶及運輸，其係供販賣、運輸、寄藏或持有毒品所
    用之物，至為顯然。如其外包裝可與毒品析離者，自應依毒
    品危害防制條例第19條第 1項規定諭知沒收。本件被告持有
    被查扣如原判決附表編號一所示之第三級毒品愷他命，原判
    決依卷附內政部警政署刑事警察局95年10月25日刑鑑字第09
    50147963 號鑑定書記載（見偵查卷第147頁反面），認其驗
    前總毛重645‧88公克（包裝塑膠袋總重約21.52公克）。既
    可分離秤重，則其外包裝應屬可與毒品析離。原判決對於包
    裹毒品之外包裝部分，未另依該條例第19條第 1項規定為沒
    收，而併與查獲之第三級毒品同依刑法第38條第 1項規定諭
    知沒收，亦有違誤。被告上訴意旨否認全部犯罪，雖為無理
    由，惟原判決既有上開可議，仍屬不可維持，應由本院將原
    判決撤銷改判，爰審酌被告為謀一己之私利，販賣毒品予他
    人，嚴重損及國民健康，兼衡本案僅查獲到被告販賣第三級
    毒品給郭信均 1次，其先前購入之第二級及第三級毒品多數
    均在本案查獲經警扣押，顯見被告之犯行對社會所生之危害
    尚非鉅大，及犯後對於其販賣第二級、第三級毒品犯行於本
    院更(一)審理中均翻異前詞，並飾詞狡辯，不知悔悟等一切情
    狀，量處如主文第 2項所示之刑，並定其應執行刑。又起訴
    檢察官雖具體求處被告有期徒刑15年，然依上開說明，核屬
    過重，自難依所請。檢察官另聲請依刑法第90條第 1項宣告
    強制工作云云。惟查，本件被告販毒之犯行僅有數次，尚未
    達反覆或一再而為之程度，且被告並無其他販毒前科，故難
    認被告有犯罪習慣或因遊蕩或懶惰成習而犯罪，與刑法第90
    條第1項之要件尚屬有間，自難依所請，併予說明。
五、應沒收之物
  (一)事實欄一所示販賣第三級毒品凱他命部分：
    扣案如附表編號 1所示之愷他命（不含包裝塑膠袋重），係
    屬毒品危害管制條例所管制之第三級毒品，為違禁物，自應
    依刑法第38條第1項第1款規定宣告沒收；又扣案如附表編號
    1 所示愷他命之外包裝塑膠袋、及編號2至6所示之物，均為
    被告所有而供販賣第三級毒品凱他命所用之物，均應依毒品
    危害防制條例第19條第1項之規定宣告沒收；又如附表編號7
    ，被告於95年3月中旬販賣愷他命予郭信均1次，所得販毒款
    項 1,000元，因未扣案（按扣案八萬元中，均無該次販毒所
    得，業據被告於本院更(一)審理時供述明確），應依毒品危害
    防制條例第19條第 1項之規定宣告沒收，如全部或一部不能
    沒收時，以財產抵償之。至於0000000000、0000000000門號
    之SIM卡 2張，因行動電話門號SIM卡，係使用者向電信業者
    申請租用而僅取得其使用權，並非申請使用者所有（最高法
    院92年度台上字第6836號判決意旨參照），均無從為沒收之
    諭知。
  (二)事實欄二所示販賣第二級毒品罪（含販賣第三級毒品愷他命
    、PMMA未遂部分）部分：
    扣案如附表編號 9所示之物品為第二級毒品，已如前述，應
    依毒品危害防制條例第18條第 1項前段之規定沒收銷燬之。
    又扣案如附表編號 1所示之愷他命（不含包裝塑膠袋重）、
    編號 8所示之物品，均係屬毒品危害管制條例所管制之第三
    級毒品，為違禁物，自均應依刑法第38條第1項第1款規定宣
    告沒收；又扣案如附表編號 1所示愷他命之外包裝塑膠袋、
    及編號2至6所示之物，均為被告所有而供販賣第二級、第三
    級毒品所用之物，均應依毒品危害防制條例第19條第 1項之
    規定宣告沒收。至於0000000000、0000000000門號之SIM卡2
    張，因行動電話門號 SIM卡，係使用者向電信業者申請租用
    而僅取得其使用權，並非申請使用者所有，均無從為沒收之
    諭知。
據上論斷，應依刑事訴訟法第369條第1項前段、第364條、第299
條第1項前段，毒品危害防制條例第4條第2項、同條第3項、第18
條第1項前段、第19條第1項，刑法第2條第1項前段、第11條前段
、第38條第1項第1款，第51條第5款（修正前），判決如主文。
本案經檢察官張熙懷到庭執行職務。
中　　華　　民　　國　　96　　年　　11　  月　　27  　日
　　　　　　　　　刑事第一庭審判長法　官  蔡長溪
　　　　　　　　　　　　　　　　  法　官  謝靜恒
　　　　　　　　　　　　　　　　  法　官  陳春秋
以上正本證明與原本無異。
如不服本判決，應於收受送達後十日內向本院提出上訴書狀，其
未敘述上訴之理由者並得於提起上訴後十日內向本院補提理由書
（均須按他造當事人之人數附繕本）。
                                  書記官  李家敏
中　　華　　民　　國　　96　　年　　11　　月　　27　　日
附錄：本案論罪科刑法條全文
毒品危害防制條例第4條
製造、運輸、販賣第一級毒品者，處死刑或無期徒刑；處無期徒
刑者，得併科新臺幣1千萬元以下罰金。
製造、運輸、販賣第二級毒品者，處無期徒刑或 7年以上有期徒
刑，得併科新臺幣7百萬元以下罰金。
製造、運輸、販賣第三級毒品者，處 5年以上有期徒刑，得併科
新臺幣5百萬元以下罰金。
製造、運輸、販賣第四級毒品者，處 3年以上10年以下有期徒刑
，得併科新臺幣3百萬元以下罰金。
製造、運輸、販賣專供製造或施用毒品之器具者，處1年以上7年
以下有期徒刑，得併科新臺幣 1 百萬元以下罰金。
前五項之未遂犯罰之。
附表：
┌──┬─────┬─────────────┬────────────┐
│編號│物      品│數                      量│備                    註│
├──┼─────┼─────────────┼────────────┤
│1   │白色粉末  │驗前總毛重645.88公克（包裝│扣案，均含第三級毒品愷他│
│    │          │塑膠袋總重約 21.52公克）（│命成分，且此部分扣押物即│
│    │          │白色粉末、及外包裝塑膠袋應│為行政院海岸巡防署北部地│
│    │          │分別依刑法第38條第1項第1款│區巡防局製作之扣押物品目│
│    │          │、及毒品危害防制條例第19條│錄表中編號A- 4至A-10及B-│
│    │          │第1項宣告沒收）           │1 至B-6                 │
├──┼─────┼─────────────┼────────────┤
│2   │NOKIA手機 │1支（內含0000000000號SIM卡│扣案，為被告販賣第二級及│
│    │          │1張）（SIM卡無庸沒收）    │第三級毒品所用，即上開扣│
│    │          │                          │押物品目錄表中編號A-11  │
├──┼─────┼─────────────┼────────────┤
│3   │SONY ERICS│1支（內含0000000000號SIM卡│扣案，為被告販賣第二級及│
│    │SON手機   │1張）（SIM卡無庸沒收）    │第三級毒品所用，即上開扣│
│    │          │                          │押物品目錄表中編號A-12  │
├──┼─────┼─────────────┼────────────┤
│4   │手提包    │1個                       │扣案，為被告販賣第二級及│
│    │          │                          │第三級毒品所用，即上開扣│
│    │          │                          │押物品目錄表中編號A-13  │
├──┼─────┼─────────────┼────────────┤
│5   │分裝袋    │6126個                    │扣案，為被告販賣第二級及│
│    │          │                          │第三級毒品所用，即上開扣│
│    │          │                          │押物品目錄表中編號B-13至│
│    │          │                          │B-19                    │
├──┼─────┼─────────────┼────────────┤
│6   │電子秤    │1 台                      │扣案，為被告販賣第三級毒│
│    │          │                          │品愷他命所用，即上開扣押│
│    │          │                          │物品目錄表中編號B-20    │
├──┼─────┼─────────────┼────────────┤
│7   │現金      │新台幣1,000元             │未扣案                  │
│    │          │                          │                        │
│    │          │                          │                        │
├──┼─────┼─────────────┼────────────┤
│8   │橘色圓形藥│581顆，總淨重177.77公克， │扣案，均含第三級毒品PMMA│
│    │錠        │驗餘總淨重177.15公克      │成分，即上開扣押物品目錄│
│    │          │                          │表中編號A-1 、B-7至B-11 │
│    │          │                          │、B-12內3 顆            │
│    │          │                          │                        │
│    │          │                          │                        │
├──┼─────┼─────────────┼────────────┤
│9   │黃色圓形藥│52顆，總淨重15.5公克，驗餘│扣案，含第二級毒品MDMA或│
│    │錠        │總淨重14.3公克            │MDA 成分，即上開扣押物品│
│    │          │                          │目錄表中編號A-2、A-3、及│
│    │          │                          │B-12內2顆               │
└──┴─────┴─────────────┴────────────┘
